【裁判字號】    89,訴,655
【裁判日期】    890828
【裁判案由】    毒品危害防制條例
【裁判全文】
臺灣彰化地方法院刑事判決                          八十九年度訴字第六五五號
    公  訴  人  臺灣彰化地方法院檢察署檢察官
    被      告  甲○○
右列被告因毒品危害防制條例案件經檢察官提起公訴（八十九年度毒偵字第三一三九
號），本院判決如左：
        主  文
甲○○連續施用第一級毒品，累犯，處有期徒刑壹年貳月，扣案之海洛因壹小包（淨
重零點壹肆公克，包裝重零點壹陸公克）併該包裝之塑膠袋壹個，均沒收銷燬之。又
施用第二級毒品，累犯，處有期徒刑捌月。應執行有期徒刑壹年捌月，扣案之海洛因
壹小包（淨重零點壹肆公克，包裝重零點壹陸公克）併該包裝之塑膠袋壹個，均沒收
銷燬之。
        事  實
一、甲○○前於民國（下同）八十五年間因犯違反麻醉藥品管理條例罪案件，經本院
    判處有期徒刑五月確定，於八十六年十一月二十二日執行完畢。於八十六年三月
    間，復犯施用第一、二級毒品罪案件，經本院裁定送觀察、勒戒後，認有繼續施
    用毒品之傾向，再經本院裁定令入戒治處所施以強制戒治一年，自八十七年六月
    二十二日起實施強制戒治，迄八十八年十月十八日交付保護管束期滿，經本院於
    八十八年十一月十一日以八十八年度訴緝字第四一、四二號為免刑之判決確定在
    案（另犯偽造文書案件，經本院判處有期徒刑四月，尚待執行）。詎無悔意，於
    五年內，復基於概括犯意，自八十九年六月七日起，迄同月十三日止，在彰化縣
    芳苑鄉新寶村永豊巷二十二號住處，以將海洛因攙入香菸再點燃吸食之方式，連
    續施用第一級毒品海洛因多次。另起犯意，於八十九年六月十三日當日或前三、
    四日內，在某不詳處所，以燒烤安非他命使成氣體予以吸食之方式，施用第二級
    毒品安非他命一次。嗣經警於八十九年六月十三日下午七時三十分許，在上揭住
    處為警查獲，並扣得其所有之塑膠袋裝之第一級毒品海洛因一小包（淨重０．一
    四公克，包裝重０．一六公克）。嗣經檢察官依據本院八十九年度毒聲字第二九
    三一號裁定送強治戒治。
二、案經彰化縣警察局二林分局報請臺灣彰化地方法院檢察署檢察官偵查起訴。
        理  由
一、訊據被告甲○○（以下簡稱被告）固坦承有右揭施用第一級毒品海洛因之行為事
    實，但否認右揭施用第二級毒品安非他命之犯行。經查：被告於八十九年六月十
    三日為警查獲時所採取之尿液經送檢驗結果，確呈安非他命及嗎啡陽性反應，有
    彰化縣衛生局出具之煙毒尿液檢驗成績書一份附卷可參（見台灣彰化地方法院檢
    察署八十九年度毒偵字第三一三九號偵查卷宗第二十三頁）。又扣案之海洛因亦
    經法務部調查局鑑驗屬實，有該局八十九年六月二十九日（八九）陸（一）字第
    八九一六三一八八號鑑定通知書一份在卷足稽（見本院審理卷）。衡之毒品海洛
    因與安非他命經進入人體內，於當日或其後三至四日內，尚可經由施用者排放之
    尿液檢驗得知之藥理及生理實驗法則，被告否認有施用第二級毒品安非他命一節
    ，顯與事理相悖，殊難採信。又被告雖未供述其施用第二級毒品安非他命之方式
    ，但參之社會事實與經驗，已足認被告係以燒烤安非他命使成氣體予以吸食之方
    式施用無訛。另查被告前於八十六年三月間，復犯施用第一、二級毒品罪案件，
    經本院裁定送觀察、勒戒後，認有繼續施用毒品之傾向，再經本院裁定令入戒治
    處所施以強制戒治一年，自八十七年六月二十二日起實施強制戒治，迄八十八年
    十月十八日交付保護管束期滿，經本院於八十八年十一月十一日以八十八年度訴
    緝字第四一、四二號為免刑之判決確定在案之事實，有本院判決及刑案資料查註
    紀錄表附卷可考。被告顯係經實施強治戒治後交付保護管束期滿後，於五年之內
    ，再犯毒品危害防制條例第十條第一項、第二項之施用第一、二級毒品罪無訛。
    本案事證已臻明確，被告犯行洵堪認定。
二、核被告所為，係犯毒品危害防制條例第十條第一項、第二項之施用第一、二級毒
    品罪。其於施用之際持有第一、二級毒品之行為，皆應為施用之高度行為所吸收
    ，均不另論罪。被告先後多次施用第一級毒品之犯行，時間緊接，構成要件相同
    ，顯認係基於概括犯意為之，應依刑法第五十六條關於連續犯之規定論以一罪，
    並加重其刑。被告所犯上開二罪，犯意各別，構成要件互殊，不具裁判上或實質
    上一罪之關係，應分論併罰。又查被告前於八十五年間因犯違反麻醉藥品管理條
    例罪案件，經本院判處有期徒刑五月確定，於八十六年十一月二十二日執行完畢
    之事實，有本院被告全國前案紀錄表、台灣彰化地方法院檢察署刑案資料查註紀
    錄表各一份附卷足按，其於有期徒刑執行完畢後，五年以內再犯有期徒刑以上之
    本罪，為累犯，所犯上開二罪之本刑，均應依刑法第四十七條之規定（遞）加重
    之（連續施用第一級毒品部分遞加之）。按施用毒品，除戕害自身之健康、生命
    外，並已衍生危害家庭之不良後果，且損及社會、國家之整體利益。被告前曾犯
    違反麻醉藥品管理條例罪案件，經判處有期徒刑，並執行完畢，復犯施用毒品案
    件，於觀察、勒戒後，認有繼續施用之傾向，經施以強制戒治，已具成效，於保
    護管束期滿，經免刑判決確定在案，尚不能深切體悟，自愛自重，猶不顧施用毒
    品對其個人、家庭及社會、國家所造成之危害與負累，而再犯之，難認其罪責係
    屬輕微，自應受相當之刑罰制裁，始符社會正義。爰審酌被告之素行不佳、犯罪
    之動機、情節、所生危害及其他犯罪情節，並犯後之態度等一切情狀，量處如主
    文所示之刑，並定應執行之刑。切望被告往後能深體生命之意義與價值，善自珍
    惜，惕勵自新，革除惡習，斷絕損友，專心戮力於工作及家庭，勿抱持僥倖心理
    ，繼續沈淪墮落，而愧負國家政府助成戒斷毒癮之旨意與期待，與父母自幼扶育
    長成之苦心與殷望。扣案如事實欄所示之塑膠袋裝海洛因一包係屬毒品，而該包
    裝用之塑膠袋一個，因分別無從與其內附著之海洛因完全析離，自應連同該海洛
    因併認屬毒品，不問何人所有，均依毒品危害防制條例第十八條第一項前段，諭
    知沒收銷燬之。
據上論斷，應依刑事訴訟法第二百九十九條第一項前段，毒品危害防制條例第十條第
一項、第二項、第十八條第一項前段，刑法第十一條前段、第五十六條、第四十七條
、第五十一條第五款，判決如主文。
中      華      民      國    八十九    年      八      月    二十八    日
                                臺灣彰化地方法院刑事第一庭
                                      法      官    蔡紹良
右正本證明與原本無異。
如不服本判決應於送達後十日內向本院提出上訴狀(須附繕本)。
                                      法院書記官    鐘麗芳
中    華    民    國      八十九      年       八      月    三十一     日
附論罪科刑法條：
毒品危害防制條例第十條
施用第一級毒品者，處六月以上五年以下有期徒刑。
施用第二級毒品者，處三年以下有期徒刑。


司法院資訊處製作；財團法人民間司法改革基金會備份。
